臺灣彰化地方法院刑事判決　　　　　　　　　　　　　九十四年度訴字第三三六號
　　公　訴　人　臺灣彰化地方法院檢察署檢察官
　　被　　　告　乙○○　男　三.
右列被告因違反毒品危害防制條例案件，經檢察官提起公訴（九十四年度毒偵字第二
八六號），本院認有刑事訴訟法第二百七十三條之一第一項之情形，而改依簡式審判
程序判決如左：
    主  文
乙○○施用第一級毒品，累犯，處有期徒刑玖月。
    事  實
一、乙○○曾於民國（下同）九十一年間因違反毒品危害防制條例案件，經本院以九
    十一年度訴字第五五一號判決判處有期徒刑八月確定，入監執行，於九十三年三
    月八日執行完畢。又其前曾於八十七年間因施用毒品案件，經本院以八十七年度
    毒聲字第七七八號裁定送觀察、勒戒後，認有繼續施用毒品之傾向，經檢察官聲
    請，由本院以八十七年度毒聲字第九六九號裁定移送戒治處所施予強制戒治一年
    ，自八十七年九月七日起送臺灣雲林戒治所施以強制戒治滿三月後，其成效經評
    定合格，無繼續戒治必要，經本院以八十八年度毒聲字第一八二號裁定停止戒治
    ，所餘戒治期間付保護管束，詎其於保護管束期間又因違反保護管束應遵守事項
    ，情節重大，經本院八十八年度毒聲字第三三三四號裁定撤銷停止戒治，令入戒
    治處所施以殘餘期間之強制戒治，於八十九年七月七日戒治期滿，由臺灣彰化地
    方法院檢察署檢察官於八十九年七月二十四日，以八十九年度戒毒偵字第八二二
    、八二三、八二四、八二五號為不起訴處分確定；再其於九十一年間又因施用毒
    品，經本院以九十一年度毒聲字第一二九二號裁定移送戒治處所施予強制戒治一
    年，自九十一年六月二十五日起送臺灣雲林戒治所施以強制戒治滿三月後，其成
    效經評定合格，無繼續戒治必要，經本院以九十二年度毒聲字第一０五０號裁定
    停止戒治，所餘戒治期間付保護管束，迄九十二年六月二十日保護管束期滿，且
    未經撤銷停止強制戒治，而視為業已執行期滿，所犯刑事案件部分，則經本院以
    九十一年度訴字第五五一號判處有期徒刑八月確定（業已執行完畢，詳如前述）
    。詎其仍不知悔改，於強制戒治執行完畢釋放後五年內，復基於施用第一級毒品
    海洛因之犯意，於九十三年十月一日，在其位於彰化縣永靖鄉○○村○○路○段
    二三八巷二十六號之住處，以將第一級毒品海洛因摻入香菸內，點火加以吸食之
    方式，施用第一級毒品海洛因一次。嗣於九十三年十月三日，因其為列管毒品人
    口，至彰化縣警察局員林分局接受採尿檢驗，結果呈嗎啡陽性反應，而循線查悉
    上情。
二、案經彰化縣警察局員林分局報請臺灣彰化地方法院檢察署檢察官偵查起訴，本院
    認有刑事訴訟法第二百七十三條之一第一項之情形，而改依簡式審判程序審理。
    理  由
一、按除被告所犯為死刑、無期徒刑、最輕本刑為三年以上有期徒刑之罪或高等法院
    管轄第一審案件者外，於刑事訴訟法第二百七十三條第一項程序進行中，被告先
    就被訴事實為有罪之陳述時，審判長得告知被告簡式審判程序之旨，並聽取當事
    人、代理人、辯護人及輔佐人之意見後，裁定進行簡式審判程序；除簡式審判程
    序及簡易程序案件外，第一審應行合議審判，刑事訴訟法第二百七十三條之一第
    一項、第二百八十四條之一分別定有明文。本件被告乙○○所犯係死刑、無期徒
    刑、最輕本刑為三年以上有期徒刑之罪或高等法院管轄第一審案件以外之罪，並
    於本院行準備程序時就被訴事實為有罪之陳述，經審判長告知被告簡式審判程序
    之旨，並聽取公訴人及被告之意見後，本院合議庭依前揭規定，經評議結果，裁
    定改由受命法官獨任行簡式審判程序，先予敘明。
二、右揭事實，業據被告乙○○迭於警、偵訊中及本院行準備程序與審理時均坦承不
    諱，且其於九十三年十月三日為彰化縣警察局員林分局所採取之尿液，經送鑑驗
    結果，確呈嗎啡陽性反應，此有彰化縣警察局員林分局委託檢驗尿液代號與真實
    姓名對照認證單、彰化縣警察局員林分局列管毒品人口尿液檢體採集送驗紀錄表
    及詮昕科技股份有限公司於九十三年十月二十二日所出具之濫用藥物尿液檢驗報
    告各一紙附卷可稽。再查，被告曾於八十七年間因施用毒品案件，經本院以八十
    七年度毒聲字第七七八號裁定送觀察、勒戒後，認有繼續施用毒品之傾向，經檢
    察官聲請，由本院以八十七年度毒聲字第九六九號裁定移送戒治處所施予強制戒
    治一年，自八十七年九月七日起送臺灣雲林戒治所施以強制戒治滿三月後，其成
    效經評定合格，無繼續戒治必要，經本院以八十八年度毒聲字第一八二號裁定停
    止戒治，所餘戒治期間付保護管束，詎其於保護管束期間又因違反保護管束應遵
    守事項，情節重大，經本院八十八年度毒聲字第三三三四號裁定撤銷停止戒治，
    令入戒治處所施以殘餘期間之強制戒治，於八十九年七月七日戒治期滿，由臺灣
    彰化地方法院檢察署檢察官於八十九年七月二十四日，以八十九年度戒毒偵字第
    八二二、八二三、八二四、八二五號為不起訴處分確定；再其於九十一年間又因
    施用毒品，經本院以九十一年度毒聲字第一二九二號裁定移送戒治處所施予強制
    戒治一年，自九十一年六月二十五日起送臺灣雲林戒治所施以強制戒治滿三月後
    ，其成效經評定合格，無繼續戒治必要，經本院以九十二年度毒聲字第一０五０
    號裁定停止戒治，所餘戒治期間付保護管束，迄九十二年六月二十日保護管束期
    滿，且未經撤銷停止強制戒治，而視為業已執行期滿，所犯刑事案件部分，則經
    本院以九十一年度訴字第五五一號判處有期徒刑八月確定等情，有該不起訴處分
    書、判決書、臺灣高等法院被告全國前案紀錄表及臺灣彰化地方法院檢察署刑案
    資料查註紀錄表在卷足憑，被告顯係於受強制戒治執行完畢釋放後，五年內再犯
    毒品危害防制條例第十條第一項之罪，依同條例第二十三條第二項規定，應依法
    論科。綜上所述，本件犯罪事證明確，被告前開犯行洵堪認定。
三、核被告所為，係犯毒品危害防制條例第十條第一項之施用第一級毒品罪。被告為
    施用毒品持有第一級毒品，其持有之低度行為應為施用之高度行為所吸收，不另
    論罪。又查被告曾於九十一年間因違反毒品危害防制條例案件，經本院以九十一
    年度訴字第五五一號判決判處有期徒刑八月確定，入監執行，於九十三年三月八
    日執行完畢等情，有臺灣彰化地方法院檢察署刑案資料查註紀錄表及臺灣高等法
    院被告全國前案紀錄表各一份附卷可稽，被告於受有期徒刑之執行完畢後，五年
    內再犯有期徒刑以上之罪，為累犯，應依刑法第四十七條規定，加重其刑。爰審
    酌被告前曾有施用毒品罪行，經送觀察勒戒、強制戒治後，猶不知悔改，再施用
    毒品不輟，不僅戕害自身健康，更辜負國家將之視為病人，並施以長時間之戒治
    處遇之苦心，惟其對他人權益之侵害仍屬有限，於本院行準備程序與審理時均已
    坦承犯行，暨其犯罪動機、目的、手段及其智識程度、生活狀況等一切情狀，量
    處如主文所示之刑。
據上論斷，應依刑事訴訟法第二百七十三條之一第一項、第二百九十九條第一項前段
，毒品危害防制條例第十條第一項、第二十三條第二項，刑法第十一條前段、第四十
七條，判決如主文。
本案經檢察官甲○○到庭執行職務。
中      華      民      國    九十四    年      五      月     十一     日
                              臺灣彰化地方法院刑事第一庭
                                   法      官   簡  璽  容
右正本證明與原本無異。
如不服本判決，應於判決送達後十日內向本院提出上訴狀( 須附繕本 )。
                                   法院書記官  王  惠  嬌
中      華      民      國    九十四    年      五      月     十一     日
毒品危害防制條例第十條第一項
施用第一級毒品者，處六月以上五年以下有期徒刑。
